【裁判字號】    98,訴,866
【裁判日期】    981126
【裁判案由】    違反毒品危害防制條例
【裁判全文】
臺灣嘉義地方法院刑事判決               98年度訴字第866號
公  訴  人  臺灣嘉義地方法院檢察署檢察官
被      告  甲○○
                    （另案
上列被告因違反毒品危害防制條例案件，經檢察官提起公訴（九
十八年度毒偵字第一三八七號），被告於準備程序就被訴事實為
有罪之陳述，經本院合議庭裁定由受命法官改依簡式程序審理，
判決如下：
    主  文
甲○○施用第一級毒品，累犯，處有期徒刑捌月。
    犯 罪 事 實
一、甲○○前於民國八十七年間因施用毒品案件，經臺灣雲林地
    方法院以八十七年度毒聲字第二九九號裁定令入戒治處所強
    制戒治，於八十八年一月二十六日停止戒治付保護管束，於
    同年九月一日保護管束期滿執行完畢；又於九十年間因施用
    毒品案件，經本院以九十年度毒聲字第六一七號裁定令入戒
    治處所施以強制戒治，嗣於九十一年二月五日停止戒治，所
    餘戒治期間付保護管束，於九十一年六月十八日保護管束期
    滿執行完畢。另因搶奪、施用毒品案件，經臺灣板橋地方法
    院分別以九十四年度訴字第三０九九號判決判處有期徒刑一
    年確定、以九十五年度訴字第二一０二號判決判處有期徒刑
    一年六月確定（下稱第一罪、第二罪）；又因竊盜案件，經
    臺灣臺北地方法院以九十五年度易字第一二二四號判決判處
    有期徒刑八月確定（下稱第三罪）；因竊盜案件，經臺灣板
    橋地方法院以九十五年度簡字第一七八號判決判處有期徒刑
    六月確定（下稱第四罪）；因施用毒品案件，經臺灣高等法
    院以九十五年度上訴字第四二三號判決判處有期徒刑一年二
    月確定（下稱第五罪）。上揭第一罪至第三罪減刑後定應執
    行有期徒刑一年六月確定，第四罪至第五罪減刑後定應執行
    有期徒刑九月確定，上揭二應執行刑經接續執行後，於九十
    七年九月十八日縮短刑期執行完畢出監。詎仍不知悔改，於
    前揭強制戒治執行完畢釋放後五年內已再犯施用毒品案件，
    仍基於施用第一級毒品海洛因之犯意，於九十八年六月十四
    日某時，在其嘉義市○○○路二九二號居所，以注射針筒內
    放置第一級毒品海洛因加水稀釋後注射之方式，施用第一級
    毒品海洛因一次。嗣於九十八年六月十七日晚間八時五十分
    許，在嘉義市○○○路二九二號前，甲○○因形跡可疑為警
    盤查，經警得其同意採尿送驗，結果呈海洛因之代謝物嗎啡
    陽性反應，而悉上情。
二、案經嘉義市政府警察局第一分局報告臺灣嘉義地方法院檢察
    署檢察官偵查起訴。
    理  由
一、本件係經被告甲○○於準備程序當庭表示認罪，而經本院裁
    定以簡式審判程序加以審理，則依據刑事訴訟法第二百七十
    三條之二、同法第一百五十九條第二項之規定，不適用傳聞
    法則有關限制證據能力之相關規定，合先敘明。
二、訊據被告甲○○對於上開犯罪事實均坦承不諱，佐以被告於
    九十八年六月十七日晚間十時十分許，經警得其同意採尿送
    驗，結果呈嗎啡陽性（按施用海洛因後，經人體之水解代謝
    作用，會呈嗎啡陽性反應）反應乙情，有臺灣檢驗科技股份
    有限公司濫用藥物尿液檢驗報告（檢體編號為：1B980608）
    、代號與真實姓名對照表、採尿同意書各一份在卷可佐，是
    上開補強證據，已足資擔保被告前述自白之真實性，核與事
    實相合，可信為真實。按毒品危害防制條例於九十二年七月
    九日修正公布，自九十三年一月九日施行，其中第二十條、
    第二十三條將施用毒品之刑事處遇程序，區分為「初犯」及
    「五年內再犯」、「五年後再犯」，從其立法意旨及經觀察
    、勒戒或強制戒治是否已足以遮斷其施用毒品之毒癮以觀，
    倘被告於五年內已再犯，經依法追訴處罰，縱其第三次（或
    第三次以上）再度施用毒品之時間，在初犯經觀察、勒戒或
    強制戒治執行完畢釋放五年以後，已不合於「五年後再犯」
    之規定，且因已於「五年內再犯」，顯見其再犯率甚高，原
    實施觀察、勒戒或強制戒治，已無法收其實效，即應依該條
    例第十條處罰（參照最高法院九十五年度台非字第五十九號
    、第六十五號判決及同院九十五年度第七次刑事庭會議決議
    ）。查被告前因施用毒品案件，經臺灣雲林地方法院以八十
    七年度毒聲字第二九九號裁定令入戒治處所強制戒治，於八
    十八年一月二十六日停止戒治付保護管束，於同年九月一日
    保護管束期滿執行完畢；又於九十年間因施用毒品案件，經
    本院以九十年度毒聲字第六一七號裁定令入戒治處所施以強
    制戒治，嗣於九十一年二月五日停止戒治，所餘戒治期間付
    保護管束，於九十一年六月十八日保護管束期滿執行完畢；
    又於九十五年間因施用毒品，經臺灣板橋地方法院以九十五
    年度訴字第二一０二號判決判處有期徒刑一年六月確定，承
    如上述，此有臺灣高等法院被告前案紀錄表、刑案資料查註
    紀錄表各一份附卷可佐，雖被告本案施用毒品時間，係於強
    制戒治執行完畢釋放之五年後，然其於強制戒治執行完畢釋
    放後五年內，已因施用毒品案件，為法院追訴處罰，再犯本
    件施用毒品案件，揆諸首揭實務見解，應予依法論科。
三、查海洛因為毒品危害防制條例所定之第一級毒品。故核被告
    所為，係犯毒品危害防制條例第十條第一項之施用第一級毒
    品罪；其施用前持有海洛因之低度行為，為施用之高度行為
    所吸收，不另論罪。再被告前因搶奪、竊盜、施用毒品等案
    件，經法院判處罪刑確定，於九十七年九月十八日縮短刑期
    執行完畢出監，詳如犯罪事實欄所述，亦有上開紀錄表在卷
    可佐，其受徒刑之執行完畢，五年以內故意再犯本件有期徒
    刑以上之罪，為累犯，應依刑法第四十七條第一項規定，加
    重其刑。爰審酌被告曾因施用毒品經裁定強制戒治，猶未知
    警惕而再犯本案，足見其未徹底戒除施用毒品，惟念及施用
    毒品本質上係戕害自身健康之行為，尚未嚴重破壞社會秩序
    或侵害他人權益，且被告坦承犯行、犯後態度尚屬良好暨其
    犯罪之動機、目的、手段、國中畢業之智識程度等一切情狀
    ，量處如主文所示之刑。
據上論斷，應依刑事訴訟法第二百七十三條之一第一項、第二百
九十九條第一項前段，毒品危害防制條例第十條第一項，刑法第
十一條、第四十七條第一項，判決如主文。
本案經檢察官王振名到庭執行職務。
中    華    民    國    98    年    11    月    26    日
                  刑事第一庭法  官  黃琴媛
以上正本證明與原本無異。
如不服本判決應於收受判決後10日內向本院提出上訴書狀，並應
敘述具體理由；其未敘述上訴理由者，應於上訴期間屆滿後20日
內向本院補提理由書（均須按他造當事人之人數附繕本）「切勿
逕送上級法院」。告訴人或被害人如對於本判決不服者，應具備
理由請求檢察官上訴，其上訴期間之計算係以檢察官收受判決正
本之日期為準。
中    華    民    國    98    年    11    月    26    日
                            書記官  洪敏芳
附錄論罪科刑法條
毒品危害防制條例第10條
施用第一級毒品者，處6月以上5年以下有期徒刑。
施用第二級毒品，處3年以下有期徒刑。


司法院資訊處製作；財團法人民間司法改革基金會備份。
